# 公司债提前赎回的会计处理

提问人：zzhu123 时间：2018-06-04 14:50:09
陈版主，您好！请教一下公司债提前赎回的会计处理问题。 公司平价发行了普通的公司债，现在想提前赎回。不考虑利息部分，赎回价格高于面值的部分，计入哪个会计科目呢？是否有相关会计准则条款方面的指导呢 ？

回答人：chenyiwei
赎回价格与对应的赎回部分的“应付债券”（含“利息调整”）账面价值的差额部分，应作为金融负债的终止确认损益，按照《企业会计准则第 22 号——金融工具确认和计量（ 2006 ）》第二十八条规定计入赎回当期损益，一般是营业外收支。

提问人：zzhu123 时间：2018-06-08 17:12:22
陈版主，您好！ 关于公司债提前赎回还有一个问题请教。 公司平价发行的该公司债的时候签订了一个 5 年期的债券担保合同（不是债券的溢价折价内容），一次性支付了 5 年的担保费，公司将该笔担保费按期摊销计入当期费用。现在该公司债提前赎回，但是对于剩余期间的担保费不予退回。 请问： 1 、该剩余期间的担保费是不是一次性计入债券赎回期间的损益，该损益科目是财务费用还是营业外支出呢？ 2 、这种处理是否有相关的文件指导呢？ 谢谢！

回答人：chenyiwei
一次性计入赎回当期的营业外支出，相当于放弃了这部分预付服务费对应的未来服务。

提问人：zzhu123 时间：2018-07-11 10:22:39
陈版主，您好！ 关于公司债提前赎回还有一个问题请教。
因公司提前赎回公司债,经过与债权人协商, 同意按本金的1.5%额外支付 150 万的利息补偿金。 请问： 1 、这个额外支付的 150 万的利息补偿金是不是计入营业外支出？ 2 、额外支付 150 万的利息补偿金的现金流， 是计入“现金流量表的分配股利、利润或偿付利息支付的现金”还是”支付其他与筹资活动有关的现金“？ 谢谢！

回答人：chenyiwei
1 、计入提前赎回损益一并考虑，可能计入财务费用。 2 、支付其他与筹资活动有关的现金。